# 请教资本公积转增资本的问题

提问人：18716256101 时间：2019-09-20 15:42:33
请教陈版主：一中外合资企业未设立股东会，仅有董事会。中资股东之前投入的出资款多于实际出资的部分计入的资本公积，请问是否只要全体董事会同意，该资本公积转增资本的时候可只用于转增中资股东的出资额？而不转增外资股东的出资额

回答人：chenyiwei
如果该中外合资企业是有限责任公司，理论上应当可以。为稳妥起见，建议与律师和主管商务、外汇、工商部门等确认。